臺灣宜蘭地方法院刑事判決
110年度易字第512號
公  訴  人  臺灣宜蘭地方檢察署檢察官
被      告  郭昱廷


上列被告因恐嚇案件，經檢察官提起公訴（110年度偵字第4746
號），本院判決如下：
    主  文
郭昱廷以加害生命、身體之事恐嚇他人，致生危害於安全，處有
期徒刑貳月，如易科罰金，以新臺幣壹仟元折算壹日。又以加害
名譽之事恐嚇他人，致生危害於安全，處有期徒刑貳月，如易科
罰金，以新臺幣壹仟元折算壹日。應執行有期徒刑參月，如易科
罰金，以新臺幣壹仟元折算壹日。 
扣案未具殺傷力之黑色空氣槍壹把（含彈匣壹個）沒收。
    犯罪事實
一、郭昱廷與李雅菁為前男女朋友，雙方分手後，郭昱廷為向李
    雅菁追討先前所借貸之金錢，竟（一）於民國110年6月19日
    20時36分許，駕駛車牌號碼000-0000號自用小客車搭載李雅
    菁前往宜蘭縣○○鄉○○路00號「龍潭國小」對面停車後，雙方
    在車內商談要如何還錢事宜，然對於交往過程中所借貸之金
    錢究為多少及如何還款，雙方仍有歧異，迨李雅菁欲下車離
    去時，郭昱廷竟基於恐嚇危害安全之犯意，手持黑色空氣槍
    1把（含彈匣1個）並拉滑套，並恐嚇稱：要去李雅菁家及其
    阿嬤家開槍等語，以此加害生命、身體之事恐嚇李雅菁，致
    李雅菁心生畏懼而危害其安全。（二）郭昱廷仍持續以通訊
    軟體LINE與李雅菁聯絡並催討金錢，竟又另行起意，於110
    年7月7日7時53分許，以通訊軟體LINE書寫文字對李雅菁恐
    嚇稱：「還是說我PO文幫你用露奶照 讓你們宜蘭人知道」
    並貼女子露胸圖片，以此加害名譽之事恐嚇李雅菁，致李雅
    菁心生畏懼而危害其安全。嗣經員警於110年6月29日7時20
    分許，持臺灣宜蘭地方法院法官所核發之搜索票，前往郭昱
    廷位在桃園市○○區○○里○○路00巷00弄00號住處搜索，現場扣
    得前揭黑色空氣槍1把（含彈匣1個，經鑑驗後未具殺傷力）
    ，始悉上情。
二、案經李雅菁訴由宜蘭縣政府警察局宜蘭分局報告臺灣宜蘭地
    方檢察署檢察官偵查起訴。
    理  由
一、證據能力部分：按被告以外之人於審判外之言詞或書面陳述
    ，除法律有規定者外，不得作為證據，刑事訴訟法第159條
    第1項固定有明文。惟按當事人、代理人或辯護人於法院調
    查證據時，知有第159條第1項不得為證據之情形，而未於言
    詞辯論終結前聲明異議者，視為有前項之同意，同法第159
    條之5第2項亦定有明文。本件當事人對於本判決下列所引用
    之供述證據之證據能力，於本院審理時均表示無意見而不予
    爭執，迄至言詞辯論終結前亦未再聲明異議，本院審酌上開
    證據資料製作時之情況，尚無違法不當及證明力明顯過低之
    瑕疵之情形，爰依前開規定，認均具有證據能力。又本院下
    列所引用之非供述證據之證據能力部分，並無證據證明係公
    務員違背法定程序所取得，依刑事訴訟法第158條之4反面解
    釋，應認均有證據能力。
二、訊據被告郭昱廷對於前揭犯罪事實一（二）以加害名譽之事
    恐嚇李雅菁，致其心生畏懼而危害其安全之犯行，坦承不諱
    ，惟否認有前揭犯罪事實一（一）以加害生命、身體之事恐
    嚇李雅菁，致其心生畏懼而危害其安全之犯行，辯稱：伊並
    未帶槍，亦未說要去李雅菁家及其阿嬤家開槍等語。經查，
    前揭犯罪事實一（二）被告以加害名譽之事恐嚇告訴人李雅
    菁，致告訴人心生畏懼而危害其安全之事實，核與告訴
    人李雅菁於警詢及偵查中指訴之情節相符，被告此部分之  
    自白顯與事實相符，堪予採憑，復有被告郭昱廷與告訴人通
    訊軟體LINE對話紀錄（參見偵查卷第31頁反面）可資佐證，
     被告此部分之恐嚇犯行，應堪予認定；被告雖否認有前揭
    犯罪事實一（一）之恐嚇犯行，惟上開犯罪事實，業據告訴
    人李雅菁警詢及偵查中指訴甚詳，核與證人即告訴人之友人
    林宜偉於偵查中及本院審理中均結證稱：當天（19日）晚上
    6點多時李雅菁有打電話跟伊訴苦說被告等下要來找她，如
    果她不出面，被告就會對其家人做恐嚇的事情，伊建議他們
    到派出所去談，告訴人說被告不願意，伊叫告訴人不要出門
    ，之後伊就掛電話，後來大約晚上8點多時，伊打電話給告
    訴人，伊要確認告訴人有無出門或被告有無來找她，告訴人
    有接伊電話，告訴人說她現在在車上不方便說話，之後掛掉
    電話，後來告訴人有打電話給伊，說她跑下車，被告在追她
    ，說被告有帶槍放在他的胯下部位給她看，然後伊就說被告
    有帶槍妳要趕快報警，告訴人說她沒辦法，被告已經追上她
    ，擋在她前面，伊有打電話給110，110說伊沒有確實地址，
    之後告訴人就傳LINE給伊說她在車上，在對話過程中，伊用
    LINE再問告訴人車號，告訴人就跟伊說車號及地點，之後伊
    就直接打龍潭派出所的電話報警，警察就過去現場處理，告
    訴人打LINE給伊，說她已經下車了，警察已經到了，伊叫告
    訴人跟警察說被告有帶槍，請警察搜被告的車，告訴人說要
    跟警察講，然後就掛掉電話，說等一下再回伊，隔10幾分鐘
    後告訴人打給伊說警察說沒辦法現場搜他的車，警察說他沒
    有犯罪，沒有搜索票，處理完後警察把告訴人安排到汽車旅
    館等情（參見偵查卷第41-42頁及本院卷第73-74頁），均相
    符合，並有告訴人李雅菁與證人林宜偉通訊軟體LINE對話紀
    錄在卷可資佐證（參見偵查卷第30、48頁），被告否認此部
    分之犯行，所辯云云，自無可採。且扣案未具殺傷力之黑色
    空氣槍1把（含彈匣1個），確係被告持以恐嚇告訴人李雅菁
    所用之黑色手槍，亦據告訴人李雅菁於警詢及偵查中指述明
    確，復有扣案之黑色空氣槍1把（含彈匣1個）可稽及內政部
    警政署刑事警察局110年8月10日刑鑑字第1100071347號鑑定
    書在卷足憑。此外，並有宜蘭縣政府警察局宜蘭分局搜索扣
    押筆錄、扣押物品目錄表、受理各類案件紀錄表、員警職務
    報告、監視錄影畫面擷取照片、現場採證照片、車輛詳細資
    料報表附卷可資佐證。綜上所述，事證明確，被告前揭犯罪
    事實一（一）、（二）之犯罪事實，應均堪予認定。
三、核被告就前揭犯罪事實一（一）部分，以加害生命、身體之
    事恐嚇告訴人李雅菁，致其心生畏懼而危害其安全，所為係
    犯刑法第305條之以加害生命、身體之事恐嚇他人，致生危
    害於安全罪；被告就前揭犯罪事實一（二）部分，以加害名
    譽之事恐嚇告訴人李雅菁，致其心生畏懼而危害其安全， 
    所為係犯刑法第305條之以加害名譽之事恐嚇他人，致生危
    害於安全罪。被告所犯上開二罪，犯意各別，行為互異， 
    應予分論併罰。爰以行為人之責任為基礎，審酌被告因為索
    討債務，分別以加害生命、身體及名譽之事恐嚇他人，致生
    危害於安全之犯罪動機、目的、手段，於警詢時自陳高職畢
    業之智識程度、家庭經濟狀況為勉持，及其犯後於偵查中及
    本院審理中坦承犯罪事實一（二）之犯行及否認犯罪事實一
    （一）之犯行之犯後態度，恐嚇危害安全對被害人人身自由
    法益所生之損害及對社會治安所生危害之程度，及事後尚未
    與被害人和解賠償被害人損失等一切情狀，分別量處如主文
    所示之刑，並均諭知易科罰金之折算標準，並綜合判斷其整
    體犯罪之非難評價、各罪間關係、法益侵害之整體效果，考
    量犯罪人個人特質，並適度反應其行為之不法與罪責程度，
    及對其施以矯正之必要性，且貫徹刑法公平正義之理念，定
    其應執行之刑及易科罰金之折算標準。前揭犯罪事實一（一
    ）所示被告持以恐嚇告訴人之扣案未具殺傷力之黑色空氣槍
    1把（含彈匣1個）係被告所有，業據被告供明在卷，且係被
    告供犯前揭犯罪所用之物，應依刑法第38條第2項前段之規
    定，併予宣告沒收。　　
據上論斷，應依刑事訴訟法第299條第1項前段，刑法第305條、
第41條第1項前段、第51條第5款、第38條第2項前段，刑法施行
法第1條之1第1項，判決如主文。
本案經檢察官韓茂山提起公訴，檢察官吳志成到庭執行職務。
中　　華　　民　　國　　111 　年　　3 　　月　　10  　日
                  臺灣宜蘭地方法院刑事第二庭
                      法  官　黃永勝
以上正本證明與原本無異。
如不服本判決應於收受本判決後20日內向本院提出上訴書狀，並
應敘述具體理由。若未敘述理由者，應於上訴期間屆滿後20日內
向本院補提理由書狀(均須按他造當事人之人數附繕本)。
                      書記官  林慶生
中　　華　　民　　國　　111 　年　　3 　　月　　10　　日